【裁判字號】    95,簡上,221
【裁判日期】    950830
【裁判案由】    偽造文書
【裁判全文】
臺灣臺南地方法院刑事判決             95年度簡上字第221號
上  訴  人  乙○○
即  被  告
                    號5樓
上列被告因偽造文書案件，不服本院中華民國九十五年四月二十
八日九十五年度簡字第一二三五號第一審判決（聲請案號：九十
五年度偵字第五三八０號），提起上訴，並於本院行準備程序時
，為有罪之陳述，經本院管轄之第二審合議庭裁定以簡式審判程
序審理，並判決如下：
    主  文
原判決撤銷。
乙○○行使偽造私文書，足以生損害於公眾及他人，處有期徒刑
參月，如易科罰金，以銀元佰元即新臺幣玖佰元折算壹日。緩
刑貳年。扣案台南市警察局南市警交字第Ｓ00000000號
舉發違反道路交通管理事件通知單上，偽造之「王秀杏」署押參
枚（通知單為一式三份，以複寫製作，通知聯、移送聯、存查聯
上均有「王秀杏」之署押各壹枚）均沒收之。
    事  實
一、乙○○於民國九十五年三月二日上午八時四十一分許，騎乘
    其媳婦張淑蓉所有，業已報廢且未懸掛車牌之輕型機車（原
    車牌號碼為ＶＣＰ─二三０號），行經臺南市○○區○○路
    一段三二五號前處時，為警發現其騎乘未懸掛車牌之輕型機
    車，而將其攔下，並當場舉發其違規情事。詎乙○○為掩飾
    其違規行為，竟基於行使偽造私文書之故意，在執勤警員製
    發之台南市警察局南市警交字第Ｓ00000000號舉發
    違反道路交通管理事件通知單上，偽造「王秀杏」之署押三
    枚（通知單為一式三份，以複寫製作，通知聯、移送聯、存
    查聯上均有「王秀杏」之署押各一枚）後，再交還處理之警
    員，表示係由「王秀杏」領受通知單，而為行使，足以生損
    害於警察機關對交通事件管理之正確性及「王秀杏」之人。
    嗣經警核對前開機車車籍資料後，發覺有異，乃通知乙○○
    到案說明，而查悉上情。
二、案經台南市警察局第二分局報告臺灣臺南地方法院檢察署檢
    察官偵查後聲請簡易判決處刑。
    理  由
一、上揭犯罪事實業據上訴人即被告乙○○於本院審理時坦承不
    諱，並有台南市警察局南市警交字第Ｓ00000000號
    舉發違反道路交通管理事件通知單一紙在卷可稽，被告於本
    院審理時之自白與事實相符，應堪採信。綜此，被告行使偽
    造私文書之犯行明確，堪以認定，應依法論科。
三、核被告所為係犯刑法第二百十六條、第二百十條之行使偽造
    私文書罪。被告偽造署押之行為係偽造私文書之階段行為，
    而偽造私文書之低度行為又為行使偽造私文書之高度行為所
    吸收，均不另論罪。原審以被告罪證明確，應予論罪科刑，
    固非無見，惟被告行為後，刑法及刑法施行法業於九十四二
    月二日經總統以華總一義字第０九四０００一四九０一號令
    修正公布，並於九十五年七月一日施行，原審未及審酌並比
    較適用新舊法（下詳），即有未洽。被告上訴主張原審量刑
    過重等語，雖無理由，但原判決既有前揭未當之處，仍應由
    本院予以撤銷改判。爰審酌被告之素行，犯罪之動機、目的
    、手段、對交通、警政機關管理車籍及違規行為之影響程度
    、犯後始終坦承犯罪之態度等一切情狀，量處如主文第二項
    所示之刑，以示懲儆。另被告行為後，刑法第四十一條第一
    項前段易科罰金之規定業已修正變更，新法規定：「犯最重
    本刑為五年以下有期徒刑以下之刑之罪，而受六個月以下有
    期徒刑或拘役之宣告者，得以新臺幣一千元、二千元或三千
    元折算一日，易科罰金。」但依據舊法及修正前罰金罰鍰提
    高標準條例第二條前段（現已刪除）規定，被告行為時易科
    罰金折算標準，應以銀元三百元折算一日，經折算為新臺幣
    後，應以新臺幣九百元折算為一日。比較修正前後之易科罰
    金折算標準，當以修正前之規定，較有利於被告，故應依刑
    法第二條第一項規定，適用修正前刑法第四十一條第一項前
    段規定，定其折算標準。又被告前未曾受有期徒刑以上刑之
    宣告，有台灣高等法院被告前案記錄表一份在卷可憑，無論
    依修正前或修正後之刑法第七十四條之規定，均符合宣告緩
    刑之要件，是修正施行前刑法第七十四條第一款之規定，對
    被告並無不利之情事，應依刑法第二條第一項前段之規定，
    逕行適用修正施行前刑法第七十四條第一款之規定。本院認
    其經此起訴審判之刑事程序，應知所警惕，信無再犯之虞，
    所宣告之刑以暫不執行為適當，依修正施行前刑法第七十四
    條第一款之規定併諭知緩刑二年，以勵自新。扣案台南市警
    察局南市警交字第Ｓ00000000號舉發違反道路交通
    管理事件通知單上，偽造「王秀杏」之署押三枚（通知單為
    一式三份，以複寫製作，通知聯、移送聯、存查聯上均有「
    王秀杏」之署押各一枚）均屬被告偽造等情，已如前述，應
    依刑法第二百十九條之規定，均沒收之。
據上論斷，應依刑事訴訟法第四百五十五條之一第一項、第三項
、第三百六十九條第一項前段、第三百六十四條、第二百七十三
條之一第一項、第二百九十九條第一項前段，刑法第二條第一項
前段、現行刑法第二百十六條、第二百十條、修正前刑法第四十
一條第一項前段、第七十四條第一款、現行刑法第二百十九條，
廢止前罰金罰鍰提高標準條例第二條，判決如主文。
本案經檢察官甲○到庭執行職務
中    華    民    國    95    年    8     月    30    日
                  刑事第十二庭  審判長法  官  陳志成
                                      法  官  莊玉熙
                                      法  官  卓穎毓
以上正本證明與原本無異。
不得上訴。
                                      書記官  秦建華
中    華    民    國    95    年    8     月    30    日
附錄本案論罪科刑法條全文：
中華民國刑法第210條
偽造、變造私文書，足以生損害於公眾或他人者，處5年以下有
期徒刑。
中華民國刑法第216條
行使第210條至第215條之文書者，依偽造、變造文書或登載不實
事項或使登載不實事項之規定處斷。


司法院資訊處製作；財團法人民間司法改革基金會備份。
